臺灣臺南地方法院民事裁定
110年度再易字第3號
再審原告    黃建元  

再審原告    黃士展  

再審原告    許貞慧  

再審原告    黃資娟  

上列四人
訴訟代理人  黃吉祥  

再審被告    洪崇仁  
上列當事人間請求拆屋還地事件，再審原告對於民國109年11月2
5日本院108年度簡上字第178號民事確定判決，提起再審之訴，
本院裁定如下：
    主  文
再審之訴駁回。
再審訴訟費用新台幣1,665元由再審原告負擔。
    理  由
一、再審原告起訴主張：
（一）本院108年度簡上字第178號民事確定判決（下稱原確定判
      決）認定再審原告黃士展、黃建元越界在臺南市○○區○○段
      0000地號土地（下稱系爭土地）搭蓋如本院臺南簡易庭10
      7年度南簡字第1347號判決附圖紅色斜線部分（見本院臺
      南簡易庭107年度南簡字第1347號卷第411頁）即1樓磚牆
      ，距地面235公分以上之牆壁及鐵皮屋頂之事實錯誤（詳
      如民事再審之訴狀及民事再審訴訟補充理由狀所載）。
（二）並聲明：
    ⒈原判決關於命再審原告應將坐落臺南市○○區○○段0000地號
      土地如附圖所示紅色斜線部分（面積0.98平方公尺），距
      地面235公分以上之牆壁及鐵皮屋頂拆除，並將上開占用
      部分土地返還再審被告之判決廢棄、再審被告之訴駁回。
    ⒉再審原告得依法院此前裁定之面積0.98平方公尺×公告現值
      107,000元＝104,860元向再審被告購買系爭土地而免拆系
      爭牆壁。
    ⒊再審及前審訴訟費用由再審被告負擔。　　　
二、按再審之訴，應於三十日之不變期間內提起；前項期間，自
    判決確定時起算，判決於送達前確定者，自送達時起算；其
    再審之理由發生或知悉在後者，均自知悉時起算；再審之訴
    ，應以訴狀表明再審理由及關於再審理由並遵守不變期間之
    證據；再審之訴不合法者，法院應以裁定駁回之。民事訴訟
    法第500條第1項、第2項本文、第501條第1項第4款、第502
    條第1項分別定有明文。又按提起再審之訴，應依民事訴訟
    法第501條第1項第4款表明再審理由，及關於再審理由並遵
    守不變期間之證據，此為必須具備之程式。所謂表明再審理
    由，必須指明確定判決有如何合於法定再審事由之具體情事
    始為相當；倘僅泛言有何條款之再審事由，而無具體情事者
    ，甚或未表明有何條款之再審事由，均可認為未合法表明再
    審理由，逕以其再審之訴為不合法駁回之，毋庸命其補正。
三、本院之判斷：
（一）查原確定判決因不得上訴第三審，於本院宣判時確定，經
      再審原告於109年12月4日收受判決等情，業經本院依職權
      調取卷宗核閱無訛，本件再審原告於109年12月24日對原
      確定判決提起本件再審之訴，未逾30日之不變期間，合先
      敘明。
（二）經查，再審原告因與再審被告間請求拆屋還地事件，對於
      原確定判決提起再審之訴，然其等民事再審之訴狀、補充
      理由狀僅泛稱：「原判決有誤、法院誤判、只選擇有利於
      對造之證據論述，對於其他與判決相矛盾的證據就視而不
      見，只做選擇性論述，而致誤判……」等詞為由，提起本件
      再審之訴，並未具體表明該確定判決符合民事訴訟法何條
      款之法定再審事由，揆諸首揭規定與說明，再審原告並未
      合法表明再審理由，是本件再審之訴為不合法，應予駁回
      。
（三）另按再審之訴係對於確定終局判決聲明不服，請求法院再
      開訴訟之程序，故其聲明僅以應於如何程度廢棄原確定判
      決及就本案如何判決為限，此觀民事訴訟法第496條第1項
      、第501條第1項之規定自明。倘再審之訴之聲明除表明應
      於如何程度廢棄原判決及就本案如何判決外，合併另為其
      他聲明，該其他聲明部分即非再審程序所得審理（最高法
      院85年度台抗第150號裁定意旨參照）。本件再審原告對
      於原確定判決提起再審之訴，其聲明除表明應如何廢棄原
      確定判決外，另合併聲明：「再審原告得依法院此前裁定
      之面積0.98平方公尺×公告現值107,000元＝104,860元向再
      審被告購買系爭土地而免拆系爭牆壁」等語，揆諸上開規
      定及實務見解，自不合民事訴訟法第501條第1項第3款之
      規定，此部分聲明自非再審程序所得審理，附此敘明。
四、據上論結，本件再審之訴為不合法，依民事訴訟法第502條
    第1項、第95條、第78條、第87條第1項，裁定如主文。
中　　華　　民　　國　　110 　年　　11　　月　　30　　日
                  民事第五庭  審判長 法  官  林雯娟
                                     法  官  李杭倫
                                     法  官  張麗娟 　　
以上正本證明與原本無異。
本裁定不得抗告。 
中　　華　　民　　國　　110 　年　　11　　月　　30　　日
                              書記官　高培馨